臺灣高等法院臺南分院刑事裁定
111年度毒抗字第249號
抗  告  人  呂曉陽
即  被  告          
上列抗告人因聲請觀察勒戒案件，不服臺灣臺南地方法院中華民
國111年2月18日裁定（111年度毒聲字第153號）提起抗告，本院
裁定如下：
    主  文
抗告駁回。
    理  由
一、抗告意旨略以：被告因毒品案件，尚在戒癮治療中，且家中
    母親須靠被告隨旁照顧，倘若被告就此抛下母親，逕行觀察
    勒戒，實在放心不下。被告並非不願面對觀察勒戒裁定，實
    因母親隱疾在身，更曾獨自出門走失，請當地警察幫忙協尋
    。被告在明知自己犯錯之下，仍提出撤銷觀察勒戒之抗告，
    請鈞院給予被告一次機會等語。
二、按犯第10條之罪者，檢察官應聲請法院裁定，或少年法院（
    地方法院少年法庭）應先裁定，令被告或少年入勒戒處所觀
    察、勒戒，其期間不得逾2月；又觀察、勒戒或強制戒治執
    行完畢釋放後，3年後再犯第10條之罪者，適用同條第1項之
    規定。毒品危害防制條例第20條第1項及3項分別明文規定。
    經查：
　㈠被告於110年10月12日17、18時分許，在臺南市○○區○○路000
    巷00號住處，以將甲基安非他命置於玻璃球內點火燒烤吸食
    煙霧之方式，施用甲基安非他命1次。嗣於同日22時45分，
    在○○區○○街000巷0弄00號前，因行蹤可疑，為警盤查，當場
    扣得毒品吸食器一組，員警並徵得被告同意，採尿送驗呈甲
    基安非他命及安非他命陽性反應。上情除有被告之自白，並
    有勘察採證同意書、臺南市政府警察局永康分局搜索扣押筆
    錄、扣押物品目錄表、臺南市政府警察局永康分局偵辦毒品
    危害防制條例案送驗尿液編號與真實姓名對照表編號名冊、
    臺南市政府衛生局濫用藥物尿液檢驗結果報告（檢體編號：
    110J366號）各1份在卷可稽，堪認被告自白屬實。　
  ㈡原審法院依據上開證據，認定被告有於聲請書所載時間、地
    點，施用第二級毒品，另依被告之全國施用毒品案件紀錄表
    ，認定被告本案施用第二級毒品犯行，距前次於92年4月24
    日強制戒治執行完畢已逾3年，因而裁定令被告應送勒戒處
    所觀察、勒戒，期間不得逾2月。原審裁定所為認事用法均
    無違誤，被告抗告所稱，因其母罹患隱疾，須隨侍在旁等理
    由，本非判斷檢察官聲請觀察勒戒有無理由應審酌之事項。
    況且，依卷附被告之前案紀錄表所載，被告因另外一次施用
    毒品犯行，於110年7月9日經檢察官開始偵查，嗣檢察官予
    被告以命戒癮治療之緩起訴處分，緩起訴期間自110年10月2
    2日至112年10月21日，顯已考量被告之家庭狀況，於借助機
    構外之處遇協助被告戒除毒癮之同時，亦使其能兼顧家庭，
    惟被告並未知所悔悟，且未考慮其母親之身體狀況，於緩起
    訴期間開始前即又再犯本案，是其推稱要照顧母親云云，自
    屬無足採，其抗告為無理由，應予駁回。
三、據上論結，應依刑事訴訟法第412條，裁定如主文。
中　　華　　民　　國　　111 　年　　3 　　月　　28　　日
                  刑事第二庭    審判長法　官  陳珍如
                                      法　官  黃裕堯
                                      法　官  包梅真
以上正本證明與原本無異。
不得再抗告。
　　　　　　　　　　　　　　　　　　　書記官　許雅華
中　　華　　民　　國　　111 　年　　3 　　月　　28　　日